臺灣桃園地方法院宣示判決筆錄　　　　 100年度審易字第42號
公　訴　人　臺灣桃園地方法院檢察署檢察官
被　　　告　范振洲
指定辯護人　本院公設辯護人彭詩雯
上列被告因違反毒品危害防制條例案件，於中華民國100 年2 月
25日下午5 時許，在本院第十法庭宣示判決，出席職員如下：
　　　　　法　官　 許曉微
　　　　　書記官　 林宜亭
　　　　　通　譯
法官起立朗讀判決主文、犯罪事實要旨、處罰條文、附記事項，
及告以上訴限制、期間並提出上訴狀之法院，且諭知記載其內容
：
一、主  文：
    范振洲施用第二級毒品，累犯，處有期徒刑柒月，扣案甲基
    安非他命壹包含袋（驗餘毛重零點貳陸玖公克）沒收銷燬
    之，玻璃吸食器壹組沒收。
二、犯罪事實要旨：
    范振洲前於民國89年間因施用毒品案件，經本院以89年度毒
    聲字第7134號裁定送觀察、勒戒後，因認無繼續施用毒品傾
    向，於89年11月28日執行完畢釋放出所，並經臺灣桃園地方
    法院檢察署檢察官以89年度毒偵字第4569、6023號為不起訴
    處分確定。又於前開觀察、勒戒執行完畢釋放後5 年內之90
    年間因施用毒品案件，經本院以90年度毒聲字第4798號裁定
    送觀察、勒戒後，因認有繼續施用毒品傾向，經本院以91年
    度毒聲字第1347號裁定令入戒治處所施以強制戒治，嗣經本
    院以91年度毒聲字第2869號裁定停止戒治併付保護管束出所
    ，迄92年5 月12日保護管束期滿未經撤銷停止戒治，視為強
    制戒治執行完畢，該次施用毒品犯行並經本院以91年度壢簡
    字第817 號判決判處有期徒刑4 月確定，並易科罰金執行完
    畢。另於93年間因施用毒品案件，經本院以94年度壢簡字第
    211 號判決判處有期徒刑5 月確定，於94年11月29日期滿執
    行完畢；復於96年間因施用毒品案件，經本院以96年度易字
    第1196號判決判處有期徒刑5 月，共2 罪，應執行有期徒刑
    8 月確定，於97年12月12日期滿執行完畢；又於98年間因施
    用毒品案件，經本院以98年度壢簡字第779 號判決判處有期
    徒刑6 月確定；再於98年間因施用毒品案件，經本院以98年
    度壢簡字第1071號判決判處有期徒刑6 月確定；上開98年間
    之2 罪刑嗣經本院以98年度聲字第4058號裁定定應執行有期
    徒刑10月確定，於99年5 月7 日期滿執行完畢。詎仍不知悔
    改，復基於施用第二級毒品之犯意，於99年9 月22日上午8
    至9 時許，在其位於桃園縣楊梅市營盤腳10之2 號住處內，
    以玻璃球燒烤方式施用第二級毒品甲基安非他命1 次。嗣因
    其母李古美秀發現後報警處理，員警於同日上午10時30分許
    ，在上址住處查獲，並扣得其施用毒品所剩餘之甲基安非他
    命1 小包（驗餘毛重0.2639公克）及其所有供（非專供）施
    用毒品所用之玻璃吸食器1 組。
三、處罰條文：
    毒品危害防制條例第10條第2 項、第18條第1 項前段，刑法
    第11條、第47條第1 項、第38條第1 項第2款。
四、附記事項：
    按甲基安非他命服用後24小時內約有服用量之70％排泄於尿
    液中；毒品施用後於尿液中可檢出之時間，受施用劑量及頻
    率、施用方式、飲水量之多寡、個人體質極其代謝情況等因
    素影響，因個案而異，一般可檢出之時間為甲基安非他命1-
    5 天，有行政院衛生署管制藥品管理局92年3 月10日管檢字
    第0920001495號函在卷可資佐證。臺灣桃園地方法院檢察署
    檢察官99年度毒偵字第6221號移送併辦意旨以被告范振洲於
    99年9 月22日上午9 時許施用第二級毒品甲基安非他命1 次
    ，經查該次係於99年9 月22日下午3 時51分許為警採集尿液
    送驗；而本案係於99年9 月22日上午10時30分許為警查獲後
    採尿送驗，是以兩次採尿時間間隔不到6 小時，本即可能在
    第二次採尿時驗出第一次採尿後殘餘之陽性反應。復參以被
    告先後2 次尿液檢體，經送驗結果之安非他命濃度依序為26
    787ng/mL、23228ng/mL；甲基安非他命濃度依序為175726ng
    /mL 、176245ng/mL ，有臺灣檢驗科技股份有限公司濫用藥
    物檢驗報告2 份在卷足憑（參見99年度毒偵字第5178號偵查
    卷第52頁、99年度毒偵第6221號偵查卷第9 頁），可知後者
    檢驗尿液所含安非他命及甲基安非他命濃度數值均較前者遞
    減，即不無可能為同次施用犯行。且被告於本院審理中自白
    係於99年9 月22日上午8 至9 時許施用甲基安非他命1 次；
    又被告於同日（22日）上午10時30分許為警查獲後，至同日
    下午5 時36分許始解送臺灣桃園地方法院檢察署，其間被告
    之人身自由均拘束在桃園縣政府警察局楊梅分局，足認被告
    兩次為警查獲後所陳述施用第二級毒品甲基安非他命之情形
    ，應為同一次施用犯行。從而，移送併案之犯罪事實與本案
    經起訴部分應為同一案件，本院自得併予審理，附此敘明。
五、協商判決除有刑事訴訟法第455 條之4 第1 項第1 款於本訊
    問程序終結前，被告撤銷協商合意或檢察官撤回協商聲請者
    ；第2 款被告協商之意思非出於自由意志者；第4 款被告所
    犯之罪非第455 條之2 第1 項所定得以協商判決者；第6 款
    被告有其他較重之裁判上一罪之犯罪事實者；第7 款法院認
    應諭知免刑或免訴、不受理者情形之一，及違反同條第2 項
    「法院應於協商合意範圍內為判決；法院為協商判決所科之
    刑，以宣告緩刑或2 年以下有期徒刑、拘役或罰金為限」之
    規定者外，不得上訴。
六、如有前項得上訴之情形者，得自判決送達之日起10日內，向
    本院提出上訴書狀，上訴於第二審法院。
中    華    民    國    100    年    2    月    25    日
                            刑事庭法  官  許曉微
                                  書記官  林宜亭
以上正本證明與原本無異。
                                  書記官  林宜亭
中    華    民    國    100    年    2    月    25    日
附錄本案論罪科刑法條：
毒品危害防制條例第10條規定：
施用第一級毒品者，處6 月以上5 年以下有期徒刑。
施用第二級毒品者，處3 年以下有期徒刑。